臺灣高等法院臺中分院刑事判決　　　　　　　　　九十三年度上訴字第一八六六號
　　上　訴　人　臺灣彰化地方法院檢察署檢察官
　　被　　　告　甲○○
右上訴人因被告違反毒品危害防制條例案件，不服臺灣彰化地方法院九十三年度訴字
第九三三號中華民國九十三年十月六日第一審判決（起訴案號：臺灣彰化地方法院檢
察署九十三年度毒偵字第一七四四號、移
三六二八號、九十三年度毒偵字第四○一二號），提起上訴，本院判決如左：
      主  文
原判決撤銷。
甲○○連續施用第一級毒品，處有期徒刑捌月；海洛因壹包（重零點公克）、海洛
因壹包淨重零點零伍公克（空包裝重零點伍公克），均沒收銷燬。
    事  實
一、甲○○前因施用毒品案件，經觀察、勒戒後，認無繼續施用毒品之傾向，由臺灣
    彰化地方法院檢察署檢察官於民國（下同）八十八年十一月十九日，以八十八年
    度毒偵字第一五四九號為不起訴處分。又因施用毒品案件，經觀察、勒戒後，認
    有繼續施用毒品之傾向，先送強制戒治，並由臺灣彰化地方法院檢察署檢察官提
    起公訴，嗣於九十年九月七日，經臺灣彰化地方法院以九十年度訴字第七七○號
    判處應執行有期徒刑一年二月確定，復於停止戒治付保護管束期間，又因施用毒
    品案件，再由臺灣彰化地方法院檢察署檢察官提起公訴，嗣於九十一年七月二十
    八日，經本院以九十一年度訴字第五八六號判處有期徒刑十月確定（與前述有期
    徒刑一年二月接續執行，惟經假釋及撤銷假釋，現均仍未執畢），至強制戒治部
    分於九十一年九月十七日執行完畢釋放。詎猶不思悔改，復於九十三年四月十九
    日起至同年九月二十七日上午十一時自彰化看守所出所後起至同日十三時十分前
    某時，在位於彰化縣境內不詳地址之朋友住處或彰化縣彰化市○○路○○路加油
    站男廁內、不詳地址之加油站內，以將海洛因摻水置入針筒內，再予注射身體之
    方式，連續施用第一級毒品海洛因多次。嗣分別經警於九十三年四月十九日下午
    四時二十八分許，經臺灣彰化地方法院檢察署檢察官在偵查庭訊問後，採驗尿液
    結果呈嗎啡陽性反應始查悉，於九十三年九月九日九時三十分許，在彰化市田中
    里田中莊五十八號查獲，並扣得第一級毒品海洛因一包（重零點公克），於九
    十三年九月二十七日十三時三十分許，在彰化縣彰化市○○路○段紅龍釣魚池旁
    空地，為警查獲，並扣得第一級毒品海洛因一包淨重零點零伍公克（空包裝重零
    點伍公克）。
二、案經臺灣彰化地方法院檢察署檢察官檢舉偵查起訴暨移併本院審理。
    理  由
一、右揭事實，業據被告於本院審理中坦承不諱；且其尿液檢驗結果確呈嗎啡陽性反
    應無訛，有彰化縣衛生局九十三年五月十日煙檢字第９３１２８３號煙毒尿液檢
    驗成績書彰化縣衛生局九十三年九月二十七日煙檢字第９３３０９７號煙毒尿液
    檢驗成績書、中山醫學大學附設醫院藥物濫用檢測中心檢驗報告各一紙附卷可稽
    ；且有扣案之海洛因二包分別重零點公克）、淨重零點零伍公克（空包裝重零
    點伍公克）可資佐證，足證被告右揭自白與事實相符。而被告前因施用毒品案
    件，經觀察、勒戒後，認無繼續施用毒品之傾向，由臺灣彰化地方法院檢察署檢
    察官於八十八年十一月十九日，以八十八年度毒偵字第一五四九號為不起訴處分
    等情，有法務部全國檢察官線上查詢刑案人犯在監所最新資料報表及刑案資料查
    註紀錄表及臺灣高等法院被告全國前案紀錄表各一份在卷可參，被告右揭犯行應
    堪認定。
三、核被告所為，係犯毒品危害防制條例第十條第一項之施用第一級毒品罪。其因施
    用而持有第一級毒品海洛因之低度行為，應為施用第一級毒品之高度行為所吸收
    ，不另論罪。被告先後施用第一級毒品海洛因之行為時間密接、犯罪構成要件相
    同，顯係基於概括犯意為之，為連續犯，應依法以一罪論，並加重其刑；起訴書
    雖未載及被告自九十三年四月二十日起至同年九月六日止施用海洛因之犯行，惟
    此部分與起訴書已載及之部分有連續犯之裁判上一罪關係，有如前述，本院依審
    判不可分之法理，自應併予審理，附此敘明。又併案之臺灣彰化地方法院九十三
    年度毒偵字第三六二八號及九十三年度毒偵字第四○一二號案所示之被告於九十
    三年九月六日及九月二十七日上午十一時起自彰化看守所出所後起至同日十三時
    十分前某時，在位於彰化縣境內不詳處所施用海洛因之犯行，雖未經起訴，惟此
    部分與起訴書已載及之部分有連續犯之裁判上一罪關係，本院自亦應併予審理，
    併此敘明。原審判決認被告罪證明確，予以論罪科刑，固非無見，惟原審判決未
    及審酌移併本院審理之臺灣彰化地方法院九十三年度毒偵字第三六二八號及九十
    三年度毒偵字第四○一二號案所示上開被告連續施用第一級毒品海洛因之犯行，
    且未就上開二併案案件所扣得之海洛因貳包，均沒收銷燬，尚有未洽。原審法院
    檢察署檢察官亦執原審未及審酌併案被告施用第一級毒品犯行部分，指摘原審判
    決不當，即有理由，自應由本院將原審判決予以撤銷改判。爰審酌被告前已有施
    用毒品犯行，有臺灣高等法院被告全國前案紀錄表一份在卷可稽，且犯罪動機、
    目的、施用之情狀、所生之危害尚屬自殘行為、及犯後坦承犯行之態度等一切情
    狀，量處被告有期徒刑捌月。扣案之海洛因壹包（重零點公克）、及海洛因壹
    包淨重零點零伍公克（空包裝重零點伍公克），空包裝與毒品亦無從分離，均
    應依毒品危害防制條例第十八條第一項前段沒收銷燬之；另扣案之鏟子二支係臺
    灣彰化地方法院九十三年度毒偵字第四○一二號同案被告林錫添所有之物，業據
    林錫添供證無訛，顯非被告所有供其施用海洛因之物，另注射針筒二支，被告堅
    決否認係其所有，且查無何積極證據足資證明係被告所有，供被告施用海洛因所
    用之物，爰均不另為沒收之宣告。
據上論斷，應依刑事訴訟法第三百六十九條第一項前段、第三百六十四條，毒品危害
防制條例第十條第一項、第十八條第一項前段，刑法第十一條前段、第五十六條，判
決如主文。
本案經檢察官乙○○到庭執行職務。
中      華      民      國      九十三  年      十二    月      三十    日
                                臺灣高等法院臺中分院刑事第三庭
                                      審判長法　官　江　錫　麟
                                            法  官  林  欽  章
                                            法　官　胡　忠　文
右正本證明與原本無異。
如不服本判決應於收受送達後十日內向本院提出上訴書狀，其未敘述上訴之理由者並
得於提起上訴後十日內向本院補提理由書（均須按他造當事人之人數附繕本）。
                                            書記官  許  美  惠
中      華      民      國      九十三  年      十二    月      三十一  日
毒品危害防制條例第十條
施用第一級毒品者，處六月以上五年以下有期徒刑。
施用第二級毒品者，處三年以下有期徒刑。
                                                                        Ａ
